臺灣屏東地方法院裁定　　　　　　　　 110年度屏秩字第29號
移送機關　　屏東縣政府警察局屏東分局

被移送人　　陳俊赫　




上列被移送人因違反社會秩序維護法案件，經移送機關以中華民
國110年9月3日屏警分偵字第11033570000號移送書移送審理，本
院裁定如下：
    主    文
甲○○無故撥打警察機關報案專線，經勸阻不聽，處罰鍰新臺幣
參仟元。
    事實及證據理由
一、被移送人於下列時、地有違反社會秩序維護法之行為：
(一)時間：民國110年3月30日至110年8月26日間。
(二)地點：屏東縣○○鎮○○路00號及屏東縣○○鎮○○路000
    巷00號406號房。
(三)行為：被移送人於上揭時、地，多次撥打110警察機關報案
    專線（下稱報案專線），然均無具體之報案事由。接聽報案
    專線之員警已多次於通話中向被移送人播放宣導不得無故撥
    打報案專線之語音，惟被移送人經勸阻後不聽，仍持續多次
    無故撥打報案專線。
二、上開事實，有下列之證據證明屬實：
(一)被移送人甲○○於警詢時之供述。
(二)通聯調閱查詢單。
(三)不知名民眾滋擾110電話譯文。
(四)屏東縣政府警察局勤務指揮中心受理110報案紀錄單19份。
(五)警詢及電話錄音光碟。
三、按無故撥打警察機關報案專線，經勸阻不聽者，處拘留或新
    臺幣1萬2000元以下罰鍰，社會秩序維護法第85條第4款定有
    明文。依移送機關提出之前開證據及被移送人於警詢時之證
    述，被移送人自110年3月30日起至同年8月26日止已撥打報
    案專線達63次，足證被移送人撥打報案專線頻繁任意，顯有
    異於一般社會常情。而被移送人固辯稱其係因受鄰居騷擾，
    始多次撥打報案專線，然依上開電話譯文及卷附光碟中之通
    話錄音檔案，可證被移送人於撥通報案專線後，並未具體說
    明所欲報案之內容，反而多屬意義不明之話語，亦有未出聲
    或於員警接通報案專線後，隨即掛斷通話之情形，核屬無法
    提出任何具體跡證供警方查證及處理之惡意騷擾，是被移送
    人上開所辯難謂可採，其有無故撥打報案專線，且經勸阻不
    聽之違序事實，足堪認定。據此，被移送人前開行為可能影
    響實際有緊急事故而有撥打報案專線需求之其他民眾，係違
    反社會秩序維護法第85條第4款之規定，應依法論處。爰審
    酌被移送人其年齡、智識、素行及對社會秩序危害之程度等
    一切情狀，量處如主文所示之處罰。
四、依社會秩序維護法第45條第1項、第85條第4款，裁定如主文
    。
中    華    民    國   110    年    9      月   17    日       
                      屏東簡易庭  法  官   潘  快
以上正本證明與原本無異。
如不服本裁定，得於裁定書送達之翌日起5日內，以書狀敘述理
由，向本庭提出抗告。
中    華    民    國   110    年    9     月    17    日
                                  書記官  鍾嘉芸